臺灣臺中地方法院交通事件裁定　　　　96年度交聲字第1149號
原處分機關　交通部公路總局臺中區監理所
受處分人　　甲○○
上列受處分人因違反道路交通管理處罰條例案件，對於交通部公
路總局臺中區監理所民國96年9 月20日所為之裁決（中監違字第
裁60-G7FA29008號裁決書），聲明異議，本院裁定如下：
    主  文
異議駁回。
　　理  由
一、原處分機關係以：異議人即受處分人甲○○（下稱受處分人
    ）於民國96年7 月23日8時20分許，駕駛車牌號碼9908-HS號
    自小客車，於臺中市○○路與河南路口，因「任意跨越兩條
    車道行駛」之違規，經臺中市警察局第六分局依違反道路交
    通管理處罰條例第45條第12款逕行舉發，並經原處分機關於
    96年9 月20日，以中監違字第裁60-G7FA29008號裁決書，裁
    處受處分人罰鍰新臺幣（下同）600 元，並依道路交通管理
    處罰條例第63條第1 項之規定，計違規點數一點，於法並無
    不合等語。
二、聲明異議意旨則以：受處分人對於駕駛上開車輛於前揭時、
    地，跨越兩條車道行駛之事實，並不爭執，惟以：(一)伊駕車
    行駛至前開路口，因發覺可能占用左轉車道，因而將車輛往
    右側車道移動，惟當時適值上班尖鋒時間，車潮擁擠，且前
    方號誌已變換為紅燈，車輛均已停止移動，無法順利往右側
    車道移動，始造成伊駕駛之車輛跨越兩條車道之情形。(二)該
    地點固劃設有雙白實線，惟未依規定在車道處之起點路面標
    繪黃色「禁止變換車道」之標字，其標線之設置顯有不當等
    語置辯。
三、按汽車駕駛人爭道行駛，任意駛出邊線，或任意跨越兩條車
    道行駛，處新臺幣600元以上1,800元以下罰鍰；汽車駕駛人
    有第45條情形之一者，記違規點數一點，道路交通管理處罰
    條例第45條第12款、第63條第1項第1款分別定有明文。另汽
    車違反道路交通管理事件，以科學儀器取得違規證據資料，
    足資認定其違規事實者，得逕行舉發之，而逕行舉發，應記
    明車輛牌照號碼、車型等可資辨別之資料，以汽車所有人為
    被通知人製單舉發，道路交通管理處罰條例第7 條之2第1項
    第7款、第4項亦有明定。
四、經查，本件受處分人於民國96年7月23日8時20分許，駕駛車
    牌號碼9908-HS 號自小客車，於臺中市○○路與河南路口，
    因跨越兩條車道行駛之違規，經臺中市警察局第六分局依違
    反道路交通管理處罰條例第45條第12款逕行照相舉發之事實
    ，有臺中市警察局第六分局96年8月28日中分六警交字第096
    0029294 號函、臺中市警察局舉發違反道路交通管理事件通
    知單及照片各1 張在卷可參，亦為受處分人所不爭執，此違
    規事實，應可認定。
五、受處分人固以前開情詞置辯，惟查：
  (一)受處分人駕駛車輛跨越之車道線為雙白實線，有舉發照片在
    卷可證，依道路交通標誌標線號誌設置規則第167 條之規定
    ，雙白實線設置之目的，在禁止行車變換車道。換言之，一
    旦車輛進入劃有雙白實線之車道，即禁止再變換車道。又設
    有左右轉專用車道之交岔路口，直行車不得占用轉彎專用車
    道，道路交通安規則第98條第2 項亦定有明文。本件受處分
    人駕車行經路口，既已進入雙白實線之左轉專用車道，即應
    依指示左轉，不得任意變換，否則對於直行及左轉車輛之順
    暢，均將產生不利之影響。受處分人未遵守雙白實線不得變
    換車道之規定，仍執意變換車道，以致跨越兩條車道行駛，
    其違規行為自應予以非難。
  (二)至於道路交通標誌標線號誌設置規則第167 條，固規定「禁
    止變換車道線，用以禁止行車變換車道‧‧‧，並得於禁止
    變換車道處之起點路面，標繪黃色『禁止變換車道』標字」
    ，惟查前開標線設置規則，對於是否於設置禁止變換車道線
    外，又標繪「禁止變換車道」之標字，並非屬強制規定，且
    與受處分人有無跨越車道行駛之違規事實無關。
  (三)按行政處分係指行政機關就公法上具體事件所為之決定或其
    他公權力措施而對外直接發生法律效果之單方行政行為；有
    關公物之設定、變更、廢止或其一般使用者，為物上一般處
    分，行政程序法第92條第1項、第2項後段定有明文。則受處
    分人對於前開已劃設雙白實線之路段是否應再標繪「禁止變
    換車道」標字乙節有所不服，倘合於前開行政程序法規定，
    亦屬依法應另行提起訴願、行政訴訟等行政救濟之問題，與
    本案無涉。是本案受處分人之異議，為無理由，應予駁回。
六、據上論斷，依道路交通管理處罰條例第87條第2 項、道路交
    通案件處理辦法第19條，裁定如主文。
中　　華　　民　　國　　96　　年　　10　　月　　16　　日
                    交通法庭  法  官  高英賓
上正本證明與原本無異。
如不服本裁定，應於送達後五日內，向本院提出抗告狀。
                              書記官  司立文
中　　華　　民　　國　　96　　年　　10　　月　　16　　日
